臺灣板橋地方法院刑事判決　　　　　　 96年度簡上字第728號
上　訴　人　臺灣板橋地方法院檢察署檢察官
被　　　告　乙○○
上列上訴人因被告傷害案件，不服本院96年度簡字第3943號中華
民國96年7 月13日第一審簡易判決（聲請簡易判決處刑案號：96
年度偵緝字第1391號），提起上訴，本院判決如下：
    主  文
原判決撤銷。
乙○○共同傷害人之身體，處拘役肆拾日，如易科罰金，以新臺
幣壹仟元折算壹日。減為拘役貳拾日，如易科罰金，以新臺幣壹
仟元折算壹日。
    事  實
一、乙○○於民國95年11月26日凌晨3 時許，在臺北縣三重市○
    ○街329 號「大台北釣場」內，因酒後與女友吵架遭甲○○
    勸阻而對甲○○心生不滿，竟夥同7 、8 名姓名年籍均不詳
    之成年男子，共同基於傷害人身體之犯意聯絡，分別持木棒
    、大鎖及刀械等物毆打甲○○，致甲○○因而受有頭皮、臉
    部多處裂傷（3.5 公分、4 公分、1 ×0.3 ×0.3 公分）及
    全身多處擦傷、右手第2 指裂傷合併開放性指骨骨折、第3
    指指骨骨折等傷害。
二、案經甲○○訴由臺北縣政府警察局蘆洲分局移送臺灣板橋地
    方法院檢察署檢察官偵查後聲請簡易判決處刑。
    理  由
一、證據能力有無之判斷：
  (一)按被告以外之人（包括證人、鑑定人、告訴人、被害人及共
    同被告等）於審判外之陳述雖不符刑事訴訟法第159 條之1
    至之4 等4 條之規定，而經當事人於審判程序同意作為證據
    ，法院審酌該言詞陳述或書面陳述作成時之情況，認為適當
    者，亦得為證據；當事人、代理人或辯護人於法院調查證據
    時，知有刑事訴訟法第159 條第1 項不得為證據之情形，而
    未於言詞辯論終結前聲明異議者，視為有前項之同意，同法
    第159 條之5 定有明文。立法意旨在於傳聞證據未經當事人
    之反對詰問予以核實，原則上先予排除。惟若當事人已放棄
    反對詰問權，於審判程序中表明同意該等傳聞證據可作為證
    據；或於言詞辯論終結前未聲明異議，基於尊重當事人對傳
    聞證據之處分權，及證據資料愈豐富，愈有助於真實發見之
    理念，且強化言詞辯論主義，使訴訟程序得以順暢進行，上
    開傳聞證據亦均具有證據能力。本件證人即告訴人甲○○、
    證人即甲○○在場目擊友人洪承宗均曾於警詢中為陳述，其
    性質雖屬傳聞證據，惟其等未再於法院審理中為陳述，且查
    無符合同法第159 條之1 至之4 等前4 條之情形，其等所為
    之上開警詢筆錄內容，於本院審理時予以提示並告以要旨，
    且各經檢察官及被告等人表示意見。當事人已知上述筆錄乃
    傳聞證據，且均未於言詞辯論終結前對該等筆錄內容異議，
    依上開規定，是證人甲○○、洪承宗於警詢中之證言應具有
    證據能力。
  (二)按被告以外之人於偵查中向檢察官所為陳述，除顯有不可信
    之情況者外，得為證據，同法第159 條之1 第2 項定有明文
    。偵查中對被告以外之人（包括證人、鑑定人、告訴人、被
    害人及共同被告等）所為之偵查筆錄，或被告以外之人向檢
    察官所提之書面陳述，性質上均屬傳聞證據。惟現階段刑事
    訴訟法規定檢察官代表國家偵查犯罪、實施公訴，依法其有
    訊問被告、證人及鑑定人之權，證人、鑑定人且須具結，而
    實務運作時，檢察官偵查中向被告以外之人所取得之陳述，
    原則上均能遵守法律規定，不致違法取供，其可信度極高，
    職是，被告以外之人前於偵查中已具結而為證述，除反對該
    項供述得具有證據能力之一方，已釋明「顯有不可信之情況
    」之理由外，不宜以該證人未能於審判中接受他造之反對詰
    問為由，即遽指該證人於偵查中之陳述不具證據能力。是證
    人甲○○、洪承宗於檢察官偵查時具結所為之證述，被告未
    曾提及檢察官在偵查時，有任何不法取供之情形，是客觀上
    並無顯不可信之情況，且被告於本院並未聲請傳訊證人甲○
    ○、洪承宗進行詰問，前揭證人於偵查中之證言自均具有證
    據能力。
二、上揭事實，業據被告於本院審理時坦承不諱（見本院卷第51
    頁），核與證人甲○○、洪承宗於警詢及偵查中證述情節相
    符（見96年度偵字第5179號偵查卷第4 至6 頁、第7 至9 頁
    、第27至第28頁），且告訴人甲○○因此受有如事實欄所載
    之傷害，亦有宏仁醫院出具之診斷證明書、轉診單、及馬偕
    紀念醫院出具之乙種診斷證明書各1 紙附卷可稽，足徵被告
    前開自白與事實相符。本件事證明確，被告犯行洵堪認定。
三、核被告所為，係犯刑法第277 條第1 項之傷害罪。又被告與
    其他7 、8 名成年男子間就上開傷害犯行，具有犯意聯絡及
    行為分擔，均為共同正犯。原審予以論罪科刑固非無見，惟
    查被告犯罪係在96年4 月24日以前，原判決未及依中華民國
    九十六年罪犯減刑條例第2 條第1 項第3 款規定予以被告減
    刑，而為有利於被告之適用，於法自有違誤。爰審酌被告正
    值青年，竟不思告訴人係好意勸阻其與女友間之爭執，反因
    而心生不滿，進而糾眾鬥狠，造成告訴人受有如事實欄之傷
    害，損害非輕，本不宜寬貸，惟念其犯後坦承犯行，態度尚
    稱良好，且於本院審理時，業已與告訴人甲○○達成民事和
    解，賠償告訴人所受損害，告訴人亦表示原宥被告，請求減
    輕被告量刑，有本院96年11月7 日審理筆錄1件 在卷可參，
    顯有悔意等一切情狀，量處宣告刑拘役40日，並諭知易科罰
    金之折算標準。又中華民國九十六年罪犯減刑條例業經立法
    院制定，並業經總統於96年7 月4 日公布，自96年7 月16日
    起生效，本件被告犯罪時間係在96年4 月24日以前，合於上
    開減刑條例第2 條第1 項第3 款之規定，且非同條例第3 條
    所定不得減刑之罪，是併依上開減刑條例規定減其宣告刑二
    分之一，並諭知易科罰金之折算標準（被告雖係經臺灣板橋
    地方法院檢察署通緝後始到案接受偵查聲請簡易判決處刑，
    惟其係96年4 月27日始經該署發布通緝，並非在中華民國九
    十六年罪犯減刑條例施行前經通緝，尚無該條例第5 條所規
    定不得減刑之情形，認仍應得以減刑）。檢察官依告訴人以
    被告未與之和解，原審量刑過輕為由聲請而上訴，固無理由
    。惟原判決既有可議，自應由本院將原判決撤銷改判如主文
    第2 項所示。至被告與其餘共犯於犯罪時所使用之木棒、大
    鎖及刀械等物，並無證據證明係被告或共犯所有，且未扣案
    ，爰不予宣告沒收；另告訴人雖代被告向本院聲請給予被告
    緩刑宣告（見本院卷第49頁），惟被告曾於本件犯罪前之95
    年間，因贓物罪、違反動產擔保交易法罪，各經本院以95年
    易字第2478號判處有期徒刑3 月，經上訴後，由臺灣高等法
    院以96年上易字第84 5號判決上訴駁回確定；經本院以96年
    簡字第271 號判處拘役40日確定，並於96年3 月20日易科罰
    金執行完畢，有臺灣高等法院被告前案紀錄表1 件附卷可稽
    ，核與刑法第74條第1 項所規定之：「受2 年以下有期徒刑
    、拘役或罰金之宣告，而有下列情形之一，認以暫不執行為
    適當者，得宣告2 年以上5 年以下之緩刑，其期間自裁判確
    定之日起算：一、未曾因故意犯罪受有期徒刑以上刑之宣告
    者。二、前因故意犯罪受有期徒刑以上刑之宣告，執行完畢
    或赦免後，5 年以內未曾因故意犯罪受有期徒刑以上刑之宣
    告者」不符，尚無從諭知緩刑，均附此敘明。
據上論斷，應依刑事訴訟第455 條之1 第1 項、第3 項、第364
條、第369 條第1 項前段、第299 條第1 項前段、刑法第28條、
第277 條第1 項、第41條第1 項前段，刑法施行法第1 條之1 ，
中華民國九十六年罪犯減刑條例第2 條第1 項第3 款、第7 條、
第9 條，判決如主文。
本案經檢察官顏世翠到庭執行職務。
中　　華　　民　　國　　96　　年　　11　　月　　30　　日
                  刑事第十三庭    審判長法　官  李麗珠
                                        法  官  許映鈞
                                        法  官  俞秀美
上列正本證明與原本無異。
不得上訴。
                                        書記官  林政良
中　　華　　民　　國　　96　　年　　11　　月　　30　　日
附錄本判決論罪法條：
中華民國刑法第277條第1項：
傷害人之身體或健康者，處三年以下有期徒刑、拘役或一千元以
下罰金。
